# 请教各位有没有不确认少数股东权益的情况？

提问人：yq119612973 时间：2018-04-23 12:46:49
假设某家子公司有两个股东，母公司合并的时候必须确认少数股东权益吗？有没有那种情况下可以不确认？例如子公司股东均未出资？或者别的情况？

回答人：chenyiwei
还有可能性是明股实债，名义上是股东，但实际上不承担净资产上的剩余风险和收益。这种情况下将该投资人所享有的权益确认为负债，归属于其的收益确认为利息支出。